# 装修项目会计处理

提问人：芒果 爱 学 习 时间：2021-12-13 18:57:33
求助陈版主，我们公司现在会有大额的装修工程或者办公室弱电改造工程，会分期支付，这种业务是否可以通过在建工程归集，装修完成验收后转入长期待摊费用进行摊销。

回答人：chenyiwei
一般不建议使用在建工程科目（虽然在实务中有用到），而是建议直接在“长期待摊费用”科目中归集和核算。因为在建工程最终是要转入固定资产的，而不是转入长期待摊费用。

提问人：朱迪 123 时间：2021-12-16 12:11:52
在尚未竣工验收时，发生的装修款年末是否可在其他非流动资产列示

回答人：chenyiwei
如果装修尚未完成和投入使用，则也是可以的。